最高法院民事裁定　　　　　　　一○○年度台上字第五二七號
上　訴　人　黃　雪
訴訟代理人　宋國城律師
被 上訴 人　蔡明彰
訴訟代理人　蔡文燦律師
上列當事人間請求所有權移轉登記事件，上訴人對於中華民國一
○○年一月三十一日台灣高等法院第二審判決（九十九年度重上
字第三四九號），提起上訴，本院裁定如下：
    主  文
上訴駁回。
第三審訴訟費用由上訴人負擔。
    理  由
按上訴第三審法院，非以原判決違背法令為理由，不得為之。又
提起上訴，上訴狀內應記載上訴理由，其以民事訴訟法第四百六
十九條所定事由上訴者，應於上訴狀內表明原判決所違背之法令
及其具體內容，暨依訴訟資料合於該違背法令之具體事實，其依
民事訴訟法第四百六十九條之一規定提起上訴者，並應具體敘述
為從事法之續造、確保裁判之一致性或其他所涉及之法律見解具
有原則上重要性之理由。同法第四百六十七條、第四百七十條第
二項定有明文。而依同法第四百六十八條規定，判決不適用法規
或適用不當者，為違背法令；依同法第四百六十九條規定，判決
有該條所列各款情形之一者，為當然違背法令。是當事人提起上
訴，如以同法第四百六十九條所列各款情形為理由時，其上訴狀
或理由書應表明該判決有合於各該條款規定情形之具體內容，及
係依何訴訟資料合於該違背法令之具體事實。如依同法第四百六
十八條規定，以原判決有不適用法規或適用法規不當為理由時，
其上訴狀或理由書應表明該判決所違背之法令條項，或有關判例
、解釋字號，或成文法以外之習慣或法理等及其具體內容，暨係
依何訴訟資料合於該違背法令之具體事實，並具體敘述為從事法
之續造、確保裁判之一致性或其他所涉及之法律見解具有原則上
重要性之理由。上訴狀或理由書如未依上述方法表明，或其所表
明者與上開法條規定不合時，即難認為已合法表明上訴理由，其
上訴自非合法。本件上訴人對於原判決提起上訴，雖以該判決有
違背經驗法則、論理法則及重要證據漏未斟酌等違背法令為由，
惟核其上訴理由狀所載內容，係就原審取捨證據、認定事實暨解
釋契約之職權行使，及其他與判決結果不生影響之理由，指摘其
為不當，並就原審本於上開職權之行使所論斷：上訴人以新台幣
一千二百二十五萬元向被上訴人購買門牌號碼新北市○○區○○
街三六六巷四三號及四五號房屋及其坐落基地應有部分各二分之
一（下稱系爭不動產），訂有不動產買賣契約書為憑，被上訴人
並已辦妥所有權移轉登記予上訴人，而上訴人復不爭執買賣契約
書上簽名、印章為真正，迄未給付買賣價金及收受被上訴人催告
給付等情無誤，所辯系爭不動產係訴外人陳黃綢借名登記於被上
訴人名下，陳黃綢為清償對其債務，經三方協議縮短給付，逕由
被上訴人將系爭不動產所有權移轉登記予上訴人一節，參諸被上
訴人與陳黃綢買受系爭不動產之經過、買賣契約所記載之交款記
錄，及陳黃綢與出賣人於買賣契約成立後另定之協議書暨證人張
明琪之證詞等情，足證陳黃綢就系爭不動產已無所有權，與被上
訴人間無借名登記關係存在，上訴人所舉之證人王麗婷及陳黃綢
之證言，亦不能為其有利之證明，自不足採。且被上訴人以訴狀
繕本送達為解除系爭買賣契約之意思表示，則其據以請求上訴人
回復原狀，將系爭不動產為所有權移轉登記，即無不合等情，及
就原審命為辯論或已論斷者，泛言謂為違法，而非表明該判決所
違背之法令及其具體內容，暨依訴訟資料合於該違背法令之具體
事實，更未具體敘述為從事法之續造、確保裁判之一致性或其他
所涉及之法律見解具有原則上重要性之理由，難認其已合法表明
上訴理由。依首揭說明，應認其上訴為不合法。
據上論結，本件上訴為不合法。依民事訴訟法第四百八十一條、
第四百四十四條第一項、第九十五條、第七十八條，裁定如主文
。
中    華    民    國  一○○  年    四    月    七    日
                      最高法院民事第七庭
                          審判長法官  顏  南  全  
                                法官  林  大  洋  
                                法官  沈  方  維  
                                法官  鄭  傑  夫  
                                法官  陳  重  瑜  
本件正本證明與原本無異
                                      書  記  官  
中    華    民    國  一○○  年    四    月   十九   日
                                                      v